Inventaris van het archief van de Stichting Informatie- en Coördinatieorgaan Dienstverlening Oorlogsgetroffenen (ICODO) met taakvoorgangers, (1976) 1977 – 2004 (2005)
Nationaal Archief, Den Haag
- Stukken betreffende bijzondere onderwerpen, 2.
  - Stukken betreffende taakuitvoering, 2.2.
    - Ondersteuning en deskundigheidsbevordering vrijwilligers, 2.2.4.
      - Stukken betreffende het verlenen van subsidie aan vrijwilligersorganisaties op code, 1991 - 2004; 164-218, 256
        - 15.1.41, Stichting Oranjehotel, 1994, 197; omslag
        - 15.1.42, Stichting Sociaal Medische Begeleiding van Oorlogsgetroffenen, 1992 - 2003, 198; pak
        - 15.1.45, Verbond Belangenbehartiging Vervolgingsslachtoffers (VBV), 1992 - 1996, 199; omslag
        - 15.1.46, Verenigd Verzet 1940-1945, 1992 - 1995, 200; omslag
        - 15.1.48, Vereniging van Nederlandse Allied Aircrew Helpers, 1992 - 1995, 201; omslag
        - 15.1.50, Vereniging van Oud-Buchenwalders, 1992 - 1995, 202; pak
        - 15.1.51, Vereniging Oud Militairen Indiëgangers (VOMI), 1992 - 1994, 203; omslag
        - 15.1.53, Stichting Vriendenkring Mauthausen, 1992 - 1996, 204; omslag
        - 15.1.54, Stichting Vriendenkring van Oud-Dachauers, 1992 - 1996, 205; omslag
        - 15.1.55, Stichting Vriendenkring van Oud-Natzweilers, 1992 - 1994, 206; omslag
        - 15.1.58, Stichting Werkgroep Van Bork-Latuhihin, 1992 - 1994, 207; omslag
        - 15.1.59, Stichting Werkgroep Herkenning, 1992 - 1994, 208; omslag
        - 15.1.60, Werkgroep Hulpverlening Indische Oorlogsslachtoffers, 1992 - 1994, 209; omslag
        - 15.1.61, Wet Uitkeringen vervolgingsslachtoffers (WUV) -werkgroep van de Stichting De Ombudsman, 1992 - 1998, 210; omslag
        - 15.1.63 Stichting Nieuw Guinea Groep, 1992, 211; omslag
        - 15.1.64, Comité Pearl Harbor, 1992 - 1994, 212; omslag
        - 15.1.65, Vereniging ter behartiging van de belangen van de (burger-) oorlogsslachtoffers 1940 - 1945, 1992 - 2004, 213; pak
        - 15.1.66, Nationaal Comité 4 en 5 mei, 1992 - 1994, 214; omslag
        - 15.1.67, Vereniging voor de Joodse Na-oorlogse Generatie (JONAG), 1994 - 1995, 215; omslag
        - 15.1.68, Stichting vrienden van AMCHA, 1994, 216; omslag
        - 15.1.69, Stichting Partners van Oorlogsgetroffenen, 1995 - 2000, 217; omslag
        - 15.1.70, Joodse Oorlogskinderen (JOK), 1996 - 2000, 218; pak
      - Stukken betreffende het verlenen van subsidie aan vrijwilligersorganisaties in verband met extra activiteiten ter gelegenheid van 50 jaar bevrijding (1995), 1994 - 1996; 219-223
        Deze dossiers waren gebundeld en geordend op nummer van organisatie.
        - Algemeen, 219-220; 1994 - 1996
          - 1994 - 1995, 219; pak
          - 1995 - 1996, 220; pak
        - Vrijwilligersorganisaties 15.1.1 - 15.1.16, 1995 - 1996, 221; pak
        - Vrijwilligersorganisaties 15.1.17 - 15.1.34, 1995 - 1996, 222; pak
        - vrijwilligersorganisaties 15.1.42 - 15.1.69, 1995, 223; pak
      - Stukken betreffende het afwijzen van subsidieverzoeken van diverse vrijwilligersorganisaties, 1994 - 1998; 224; omslag
      - Stukken betreffende de Bestuurscommissie Subsidies Vrijwilligersorganisaties, 1996 - 2004; 225-245
        - Correspondentie, 225-236; 1996 - 2004
          - 1996, 225; omslag
            Handelingen: 003/1, 003/279
          - 1998 jan - okt 27, 226; pak
          - 1998 okt 29 - dec, 227; pak
          - 1999, 228; pak
          - 2000, 229; pak
          - 2001, 230; pak
          - 2002 jan - okt, 231; pak
          - 2002 nov - dec, 232; pak
          - 2003 jan - mei, 233; pak
          - 2003 jun - dec, 234; pak
          - 2004 jan - mei, 235; pak
          - 2004 juni - dec, 236; pak
        - Vergaderstukken op chronologie, 237-245; 1999 - 2004
          - 1999 jan - apr 19, 237; pak
          - 1999 apr 22 - okt, 238; pak
          - 1999 nov - dec, 239; pak
          - 2000 jan - aug, 240; pak
          - 2000 sep - dec, 241; pak
          - 2001, 242; pak
          - 2002, 243; pak
          - 2003, 244; pak
          - 2004, 245; pak
      - Stukken betreffende de beeïndiging van de subsidieverlening aan de Vereniging ter Behartiging der Belangen van Burger-Oorlogsslachtoffers (VEBO) naar aanleiding van problemen binnen het bestuur over het wel of niet voortbestaan van deze vereniging, 2003 - 2005; 246; pak
        Openbaarheid beperkt tot 01-01-2033
        Anderszins voorkomen van onevenredige bevoordeling of benadeling van betrokken natuurlijke personen of rechtspersonen dan wel derden
    - Onderzoek en documentaire informatie, 2.2.5.
      - Stukken betreffende het organiseren van wetenschappelijk onderzoek in het bijzonder de instelling van de Algemene begeleidingscommissie wetenschappelijk onderzoek, 1980 - 1987; 247; omslag
      - Rapport betreffende een onderzoek naar de ervaringen en problemen bij de uitvoering van de Wet uitkeringen burgeroorlogsslachtoffers (WUBO), getiteld: "Immateriële zorg tijdens de wetsuitvoering", uitgevoerd door dhr. F. Begeman (medewerker ICODO) in opdracht van het Ministerie van Welzijn, Volksgezondheid en Cultuur (WVC), 1985; 248; stuk
      - Rapport getiteld: 'Omvang van de immateriële hulpvraag onder de oorlogs- en geweldsgetroffenen in Nederland' naar aanleiding van een onderzoek door de Projectgroep Behandeling Oorlogs- en Geweldsgetroffenen (PGOB), 1987; 249; stuk
      - Verslag naar aanleiding van een gehouden enquete over de uitvoering en uitwerking van de wetten voor oorlogsgetroffenen door de Werkgroep Politiek van de voormalige Steungroep Jappenkamp- en Buitenkampkinderen 1941-1949 in samenwerking met de stichting ICODO, 1989; 250; pak
      - Eindrapport van het Onderzoek Voorlichting en burger-oorlogsgetroffenen, 1991; 251; stuk
  - Projecten en (internationale) contacten, 2.3.
    - Stukken betreffende het geven van advies aan de Informations- und Beratungsstelle für National Sozialistisches (NS) - verfolgte te Keulen, 1991 - 1993; 252; pak
      Dit bureau heeft dezelfde doelstellingen als het ICODO.
    - Stukken betreffende het verlenen van medewerking aan het projectvoorstel "Servicebureau ter ondersteuning van organisaties van oorlogsgetroffenen" van de Stichting 1940-1945 en de Stichting Burger Oorlogsgetroffenen (SBO), 1999 - 2000; 253; omslag
    - Stukken betreffende het organiseren en verslaan van bijeenkomsten in het kader van het project 'Sociale dienstverlening ten behoeve van (ex-) Nederlandse oorlogsslachtoffers in de Verenigde Staten' gehouden in mei te Los Angeles, 2002 - 2003; 254; omslag